臺灣高等法院高雄分院刑事判決　　　　100年度上訴字第408號
上　訴　人　臺灣高雄地方法院檢察署檢察官
上　訴　人
即　被　告　林國輝
指定辯護人　本院公設辯護人李佩娟
上列上訴人因被告毒品危害防制條例等案件，不服臺灣高雄地方
法院99年度訴字第1144號中華民國99年12月28日第一審判決（起
訴案號：臺灣高雄地方法院檢察署98年度偵字第26061 號），提
起上訴，本院判決如下：
    主  文
上訴駁回。
    事  實
一、林國輝前因施用毒品案件，經原審法院以92年度訴字第1755
    號判決判處有期徒刑1 年、10月，並定其執行刑為1 年8 月
    確定，於民國94年8 月18日因縮短刑期假釋出監，於94年10
    月25日保護管束期滿未經撤銷視為執行完畢。惟其仍不知悔
    改，明知甲基安非他命業經公告列為毒品危害防制條例第2
    條第2 項第2 款之第二級毒品，不得販賣、轉讓、持有，且
    亦為藥事法所規定之禁藥，因具成癮性、濫用性及對社會危
    害性，不得轉讓，竟分別為下列行為：
(一)、基於轉讓禁藥即第二級毒品甲基安非他命之犯意，於96年10
    月間某日，在其位於高雄市○○區○○路90號住處地下室內
    （下稱後協路住處），將數量甚微之禁藥即第二級毒品甲基
    安非他命置於玻璃球吸食器（無證據證明為被告所有），以
    火燒烤至汽化狀態後，無償提供予陳雅容施用1 次而轉讓之
    （無證據證明轉讓之數量超過10公克）。
(二)、另基於意圖營利販賣第二級毒品甲基安非他命之犯意，於98
    年4 月10日下午4 時21分許，以其所有之門號0000000000號
    行動電話與賴素貞所使用門號0000000000號行動電話聯絡，
    雙方談妥由林國輝以新臺幣（下同）2,000 元之價格，販賣
    數量不詳之甲基安非他命1 包予賴素貞，林國輝旋於當日下
    午4 時21分結束通話後某時，在高雄市○○區○○路某天主
    教堂前，將該等數量不詳之甲基安非他命1 包交予賴素貞，
    並當場收受賴素貞所支付之價金2,000 元，以此方式販賣甲
    基安非他命毒品予賴素貞1 次。
(三)、復基於意圖營利販賣第二級毒品甲基安非他命之犯意，於98
    年4 月13日中午12時11分許，以其所有之上開行動電話與謝
    金全所使用門號0000000000號行動電話聯絡，雙方談妥由林
    國輝以6,000 元之價格，販賣重約半錢之甲基安非他命1 包
    予謝金全，林國輝旋於當日中午12時11分結束通話後某時，
    在高雄市○○區○○路某處，將上開甲基安非他命1 包交予
    謝金全，並當場收受謝金全所支付之價金6,000 元，以此方
    式販賣甲基安非他命毒品予謝金全1 次。
(四)、又基於意圖營利販賣第二級毒品甲基安非他命之犯意，於98
    年5 月9 日晚上8 時44分許，以其所有之上開行動電話與賴
    素貞所使用門號0000000000號行動電話聯絡，雙方談妥由林
    國輝以1,000 元之價格，販賣數量不詳之甲基安非他命1 包
    予賴素貞，林國輝旋於當日晚上8 時44分結束通話後某時，
    在前開天主教堂前，將該等數量不詳之甲基安非他命1 包交
    予賴素貞，並當場收受賴素貞所支付之價金1,000 元，以此
    方式販賣甲基安非他命毒品予賴素貞1 次。
(五)、再基於意圖營利販賣第二級毒品甲基安非他命之犯意，於98
    年5 月17日下午5 時3 分許，以其所有之上開行動電話與賴
    素貞所使用門號0000000000號行動電話聯絡，雙方談妥由林
    國輝以1,000 元之價格，販賣數量不詳之甲基安非他命1 包
    予賴素貞，林國輝旋於當日下午5 時3 分許結束通話後某時
    ，在前開天主教堂前，將該等數量不詳之甲基安非他命1 包
    交予賴素貞，並當場收受賴素貞所支付之價金1,000 元，以
    此方式販賣甲基安非他命毒品予賴素貞1 次。嗣經行政院海
    岸巡防總局南部地區巡防局（下稱海巡局）人員依法實施通
    訊監察而獲悉上情，並於98年7 月3 日持搜索票對林國輝上
    開後協路住處進行搜索，於該住處地下室扣得林國輝所有供
    販賣甲基安非他命予賴素貞使用之電子磅秤1 個，及供販賣
    甲基安非他命予賴素貞及謝金全2 人使用NOKIA 之黑色行動
    電話1 支（含門號0000000000號之SIM 卡1 枚）。
二、案經海巡局移送臺灣高雄地方法院檢察署檢察官偵查起訴。
    理  由
壹、證據能力部分：
一、證人賴素貞、謝金全於警詢之陳述部分：
    證人賴素貞於警詢證述：其有於事實一(二)(四)(五)所示時間，分
    別以各該通訊監察譯文所載之價格（即2,000 元、1,000 元
    、1,000 元）向被告購買3 次甲基安非他命等語（見偵卷第
    43-45 頁），與其嗣於原審審理中證稱：其與被告合資由被
    告出面購買毒品施用，且關於上開通訊監察譯文內容係其與
    被告談論何事等節於原審審理中證稱：我已經忘記了云云（
    見原審卷二第63-68 頁），已有不符；另證人謝金全於警詢
    證述：其有於事實一(三)所示時間，以通訊監察譯文所載之價
    格（6,000 元）向被告購買甲基安非他命1 次等語（見偵卷
    第43-45 頁），與其嗣於原審審理中證稱：其未向被告購買
    毒品，其與被告間有金錢借貸關係，因被告當時尚未還錢，
    而誣指被告販賣毒品云云（見原審卷二第73頁背面）不符。
    本院審酌證人賴素貞、謝金全於警詢中之陳述是在記憶猶新
    的情況下直接作成，一般與事實較相近，且因較無時間或動
    機去編造事實或因同情被告、被告求情等因素介入影響，客
    觀上亦較難認與被告間有勾串情事；且觀諸證人賴素貞、謝
    金全警詢筆錄之過程記載，員警告知證人依法得行使三項權
    利，筆錄採一問一答方式，就警詢筆錄製作之背景、原因、
    過程等客觀事實觀之，並無任何違反法定障礙事由期間不得
    詢問及禁止夜間詢問之規定，員警詢問時亦有踐行應先告知
    義務，並無外力之干擾，以警詢過程而言，予其等自然完全
    陳述之機會，當無不正取證之瑕疵；又上開其等於警詢時之
    陳述，亦非僅陳述不利被告之事，亦含不利於己（即賴素貞
    、謝金全）之陳述（關於其等本身另涉施用毒品之犯行；見
    偵卷第43-45 、50-52 頁），顯然彼等於警詢時較少權衡利
    害得失或受他人干預，依經驗法則，亦較事後因特殊關係而
    翻異之詞為可信，其憑信性甚高；佐以證人賴素貞、謝金全
    於偵查中均證述：其等有於前揭時、地向被告購買甲基安非
    他命等語（見偵卷第82、83頁）；另證人賴素貞復於原審證
    稱：其在警詢及偵查中所述內容均實在等語（見原審卷二第
    68頁），復有與其二人於警詢陳述內容相對應之通訊監察譯
    文附卷可憑（偵卷第49、56頁，本院卷第41-44 頁）；且證
    人賴素貞、謝金全亦未主張警詢筆錄所載內容與其等之陳述
    有何不符之處，足見其等先前於警詢之陳述，係出於「真意
    」之信用性獲得確切保障，是其等在警詢陳述時之各種外部
    情況觀之，虛偽陳述之危險性甚低，揆諸上開說明，其二人
    於警詢中所為之陳述，客觀上應具有較可信之特別情況，且
    為證明被告有無本件販賣第二級毒品犯罪之存否所必要，依
    刑事訴訟法第159 條之2 規定，其於警詢中之證言自有證據
    能力。
二、證人陳雅容、賴素貞、謝金全等人於偵查中具結後向檢察官
    所為之證述，證人陳雅容、賴素貞、謝金全等人均未曾提及
    檢察官在偵查中有不法取供情事，亦查無該證據作成時有何
    違法情事，並無顯有不可信之情況，依刑事訴訟法第159 條
    之1 第2 項之規定，應適宜為本案之證據而有證據能力。
三、本件引用之卷附通訊監察譯文，係由原審法院核發通訊監察
    書，對被告所持門號0000000000號行動電話進行監聽，此有
    通訊監察書附卷可憑（見偵卷第34-37 頁）；當時員警（海
    巡署）係以違反毒品危害防制第4 條第2 項規定聲請進行監
    聽；而該項販賣第二級毒品罪嫌，其最輕本刑為7 年以上有
    期徒刑，合於通訊保障及監察法第5 條之監察要件，因此係
    合法監聽所得之證據，且經原審及本院踐行調查證據之程序
    ，自得採為認定犯罪事實之基礎，本院認為以之作為本件論
    證之證據，均與待證事實具有關聯性，且無證據證明此部分
    譯文有何遭變造或偽造情事，作為本案之證據亦屬適當，且
    被告、辯護人及檢察官於本院準備程序及審理中均表示對於
    譯文內容無意見而同意作為證據（見本院卷第62-63 、78頁
    ），依刑事訴訟法第159 條之5 第1 項規定，自得為證據。
四、按被告以外之人於審判外之陳述，雖不符刑事訴訟法第159
    條之1 至之4 之規定，然經當事人於審判程序同意作為證據
    ，法院審酌該言詞陳述或書面陳述作成時之情況，認為適當
    者，亦得為證據，同法第159 條之5 第1 項定有明文。除上
    開所述外，本判決下列所引用之證據，屬被告以外之人在審
    判外陳述之傳聞證據部分，除依刑事訴訟法第159 條之1 至
    第159 條之4 規定得為證據者外，其餘業經被告及檢察官於
    本院均同意作為證據（見本院卷第62-63 頁），本院審酌該
    等傳聞證據作成時之狀況，並無違法或不當等不宜作為證據
    之情形，依前開說明，亦得作為證據。
貳、實體部分：
一、有罪部分：
(一)、被告所犯如事實欄一(一)所示轉讓禁藥即第二級毒品甲基安非
    他命予陳雅容部分：
    被告於原審坦承其曾於96年間於上開後協路住處地下室，提
    供其所有之玻璃球吸食器供陳雅容施用甲基安非他命之事實
    ，惟否認有無償提供甲基安非他命供陳雅容施用之情事，並
    於本院辯稱：其係與陳雅容各出資1,500 元合資購買甲基安
    非他命後對分，絕無轉讓甲基安非他命予陳雅容之情事云云
    。經查：
  1.證人陳雅容於98年10月21日偵查中具結證稱：其曾於2 年前
    即96年間到被告位於（高雄市岡山區○○○路住處內跟被告
    拿甲基安非他命，被告並在上開住處用玻璃球免費燒給其施
    用，沒有向其收錢，詳細時間其忘了，只記得係96年間等語
    明確（見偵卷第96頁）。又被告於偵查及原審均供承：證人
    陳雅容係其乾女兒等語（見偵卷第101 頁、原審卷二第35頁
    ），可見彼此關係應屬匪淺，佐以證人陳雅容於原審復證稱
    ：其係為減肥而施用毒品等語（見原審卷二第106 頁背面）
    ，此與被告於原審供稱：證人陳雅容施用甲基安非他命是要
    減肥，陳雅容確實有於96年間某日在其前揭後協路住處以玻
    璃球吸食甲基安非他命等語（原審卷二第35頁），且證人陳
    雅容曾因施用第二級毒品甲基安非他命，經臺灣臺南地方法
    院裁定送觀察勒戒，此有其臺灣高等法院被告（陳雅容）前
    案紀錄表附卷可憑（見本院卷第53-55 頁），衡情證人陳雅
    容確有向被告索取甲基安非他命施用之需求，且被告基於其
    與證人陳雅容之情誼而提供少量之甲基安非他命供證人陳雅
    容施用，亦應與常情無悖。再參以證人陳雅容於原審審理中
    證稱：其確實有於96年間在被告上開後協路住處地下室內，
    使用被告提供之玻璃球施用甲基安非他命等語（見原審卷二
    第105-106 頁），復核與被告前開所稱：其曾於96年間於上
    開後協路住處地下室，將玻璃球吸食器提供予陳雅容施用甲
    基安非他命等情相符，顯見證人陳雅容確有於前揭時、地施
    用甲基安非他命，亦可佐證被告確有無償提供甲基安非他命
    予證人陳雅容施用之事實；而證人陳雅容既係被告之乾女兒
    ，其證言亦經依法具結，當無虛構不實證詞誣陷被告入罪之
    可能，足見證人陳雅容於偵查中主動向檢察官證稱：被告有
    於上開時、地無償提供甲基安非他命予其施用等節，應屬真
    實而可採信。
  2.被告雖辯稱：其係與證人陳雅容合資購買毒品後對分施用云
    云，而證人陳雅容於原審翻異其詞，改證稱：其等當時是一
    起出錢去買的，其那時候收到傳票來開庭，因為害怕自己有
    罪，且想要回到正常生活，當時以為被告被抓，想跟被告撇
    清關係，所以才會在偵查中講說是被告免費請其云云（見原
    審卷二第104 頁）。然查，證人陳雅容於原審審理中另證稱
    ：該次係由其與被告各出資1,500 元，由被告向上游購買毒
    品，購得後再平分，惟其不知道被告係向何人購買毒品，且
    其只是要減肥，不在意當時甲基安非他命行情及分到多少毒
    品等語（見原審卷二第105 頁背面-106頁背面），已與一般
    合資購買毒品時，須先向出資者收取金錢而集合相當之資金
    後，始能向賣家購得較多毒品，且出資人對於合資購買毒品
    之總數量及自己所得受分配之比例及數量，均應知悉始得維
    護自己利益之情形未合；佐以「無償索取毒品」與「合資購
    買毒品」之行為態樣炯異，證人陳雅容既係具有一般社會經
    驗之成年人（見偵卷第95頁及原審卷二第103 頁以下之陳雅
    容年籍資料），且有施用甲基安非他命惡習（已如前述），
    對於「轉讓」與「合資」之差異當能明確區分而無混淆之虞
    ；再衡以倘非被告確有於上開時、地無償轉讓甲基安非他命
    供證人陳雅容施用，則證人陳雅容當無法片面捏造如此詳細
    之施用毒品過程，且所證述施用毒品時間（96年間某日）、
    地點（被告前揭後協路90號住處地下室內）及方法（將毒品
    放於玻璃吸食器以火燒烤施用）又與被告供述內容相符，益
    見其嗣於原審翻異偵查中之證詞改口證稱：「合資購買」云
    云，顯屬不實。至證人陳雅容於原審雖以其偵查中會害怕為
    由，改稱其偵查中之證述不實在云云，然觀其於原審證稱：
    其今日作證還是會害怕，因為正常人開庭都會害怕，很怕回
    答會讓自己有罪，而此等害怕之情況與在偵查中係相同之狀
    況，在偵查中其以為被告被抓，希望與被告撇清關係，又誤
    認免費應該是沒事，才會向檢察官證稱該次係被告免費提供
    毒品給其施用，沒想到其收到今日作證通知單上網查詢，才
    知道免費也是有罪，其所說的謊話會讓被告有罪，所以才會
    改變證詞云云（見原審卷二第104 頁背面、105 頁背面），
    由證人陳雅容前揭證述，可知證人陳雅容於偵查中之陳述，
    係出於其自由意識所為符合真意之證詞，且如謂證人陳雅容
    於偵查中係因為免入罪於己方為前開證述，大可於檢察官於
    訊問其與被告間之另次疑似毒品交易相關通訊監察譯文之時
    （詳該次偵訊筆錄），逕行否認該等犯嫌即可，實無主動提
    及發生於該次訊問2 年前，未為偵查機關依法實施通訊監察
    所掌握之犯行；況其於原審審理中既與偵查中同樣有開庭均
    會緊張之感受，卻為不同於偵查中之證詞，顯見證人陳雅容
    嗣於原審之證詞，應係其知悉無償提供毒品會構成轉讓毒品
    罪後，為迎合被告之辯詞，所為迴護被告之不實證詞，不足
    採信，是被告辯稱其於上開時地係與證人陳雅容合資購買甲
    基安非他命，絕無無償轉讓之情，自非屬實。
  3.又證人陳雅容於98年10月21日偵查中，既證稱被告轉讓甲基
    安非他命之時間點係於該次訊問之2 年前，自足認被告確有
    於96年10月間某日，在其後協路住處內，於玻璃球吸食器內
    置入少量甲基安非他命，無償供證人陳雅容施用1 次之事實
    。被告此部分之犯行，事證明確，堪以認定。
(二)、被告就事實欄一(二)(四)(五)所示販賣第二級毒品甲基安非他命予
    賴素貞共計3次部分：
    訊據被告雖坦承曾於事實欄一(二)(四)(五)所示時、地，分別交付
    數量不詳之甲基安非他命各1 包予賴素貞之事實，惟矢口否
    認有何販賣甲基安非他命之犯行，辯稱：其係與賴素貞合資
    購買甲基安非他命，由其先向賴素貞收取款項再向綽號「黑
    龜」之人購得甲基安非他命後，再與賴素貞平分，實非販賣
    云云。經查：
  1.門號0000000000號行動電話為被告所有及持用之事實，業據
    被告自承在卷（見原審卷二第48、109 頁），並有該門號之
    行動電話扣案可憑，此部分之事實應堪認定。而被告於事實
    欄一(二)(四)(五)所示時、地，分別販賣數量不詳之甲基安非他命
    毒品1 包予賴素貞各1 次之事實，業據證人賴素貞於警詢及
    偵查中證稱：其有使用過門號0000000000號這支電話號碼，
    98年4 月10日當時其人在橋頭，欲向綽號「阿輝」之被告購
    買2,000 元之甲基安非他命，看被告方不方便，其打電話叫
    被告到岡山的天主教堂拿給其，當時有給被告2,000 元，被
    告給其1 包甲基安非他命，重量不知道；98年5 月9 日因其
    曾將向被告購買之甲基安非他命，經烤後燒焦掉了，無法吸
    食，其乃另外向被告購買1,000 元之甲基安非他命，請被告
    拿好一點的給其，地點一樣在岡山的某天主教堂前面；98年
    5 月17日係其跟被告講說要買1,000 元之甲基安非他命，地
    點一樣約在岡山之天主教堂前面，購買來的毒品係供其自己
    吸食等語明確（見偵卷第43-45 、81-82 頁、原審卷二第68
    頁），並於原審審理中明確證稱：「（提示偵卷第49頁《即
    本院卷第42-44 頁如後2.所示3 通監察譯文》，監聽譯文顯
    示的這3 次，都是妳說的，妳先打電話跟被告林國輝說妳要
    多少，然後再約地點，並一手交錢、一手交毒品嗎？）對。
    」、「（妳在警察局以及偵查中都作過證，妳的證言是否實
    在？）實在。」、「（是否願意將妳於警詢筆錄中之內容作
    為今日之陳述？）同意。」等語（原審卷二第68頁）；佐以
    被告於本院審理中亦供承：賴素貞於98年4 月10日、98年5
    月9 日、98年5 月17日，在高雄市○○區○○路天主教堂附
    近，分別交付其2,000 元、1,000 元、1,000 元之甲基安非
    他命毒品價金，其並交付該3 次甲基安非他命毒品予賴素貞
    （僅抗辯係「合資」購買）之事實（見本院卷第58、59、85
    、86頁），徵以證人賴素貞與被告間並無宿怨，衡情並無甘
    冒偽證罪責之風險而誣指被告之必要，且證人賴素貞於原審
    審理中復證稱：於98年4 至5 月間有施用甲基安非他命等情
    （見原審卷二第63頁），益見其確有向被告購買甲基安非他
    命施用之動機，其前揭證詞具有相當之可信度。
  2.再者，被告分別於98年4 月10日、98年5 月9 日、98年5 月
    17日以其上所有之上開門號行動電話與賴素貞所使用之0000
    000000號行動電話，其二人並為下列對話內容：
  於98年4 月10日下午4 時21分許：
    被告：喂。
    賴素貞：你在賭博嗎？
    被告：對啦妳怎麼知道？
    賴素貞：對啊今天怕你爬不起來啊！
    被告：要7 點才會回去抱歉啊！
    賴素貞：我要過去拿2,000 你那一邊方便嗎？
    被告：不方便，要不然我就趕回去我叫人家幫我拿。
    賴素貞：好啊要不然你就叫人家拿一下好了。
    被告：好啦2,000 嗎？
    賴素貞：對啊！
    被告：我15分鐘到可以嗎？
    賴素貞：好要用好一點的哦！
    被告：好。
  於98年5 月9 日晚上8 時44分許：
    被告：喂。
    賴素貞：你那裏有嗎？
    被告：有啊。
    賴素貞：不能拿那種黑的喔。
    被告：我哪時拿那種黑的。
    賴素貞：你在你家嗎？
    被告：怎麼樣。
    賴素貞：拿1,000 元過來給我。
    被告：5 分鐘可以嗎？
    賴素貞：好啊，拿過來，東西不要太壞的。
    被告：好。
  於98年5月17日下午5時3 分許：
    被告：要多少？
    賴素貞：1,000 元就好。
    被告：好那我5 分鐘到。
    賴素貞：好。
    以上對話內容均有被告所有上開門號行動電話之通訊監察譯
    文在卷可佐（見偵卷第49頁、本院卷第42-44 頁）；而被告
    亦坦承上開通訊監察譯文內容，均係其與證人賴素貞關於談
    論關於甲基安非他命毒品之對話，且證人賴素貞復於警詢及
    偵查均一致證述：該對話內容，係其分別向被告購買2,000
    元、1,000 元、1,000 元之甲基安非他命，並在高雄市○○
    區○○路天主教堂附近進行交易等語（見偵卷第44、82頁）
    ，復於原審審理中明確證稱：該3 次通訊監察譯文，都是其
    打電話向被告表示要多少毒品，然後再約地點交付毒品及支
    付毒品價金等語綦詳（見原審卷二第68頁），足見證人賴素
    貞證述其於前揭時、地向被告購買3 次甲基安非他命之內容
    ，卷附之通訊監察譯文所呈現之客觀事實相符，其證言堪可
    採信。
  3.被告雖辯稱：其係與賴素貞「合資」購買毒云云。惟查：被
    告於警詢經警提示上開3 次通訊監察譯文內容時辯稱：該3
    次通聯內容均係其欲向使用0000000000號行動電話之女子（
    賴素貞）購買甲基安非他命之聯絡內容云云（見偵卷第25頁
    ），嗣於偵查中、原審及本院審理中則改稱：上開3 次交付
    給證人賴素貞之甲基安非他命，均係其與賴素貞合資購買者
    云云（見偵卷第100 頁、原審卷二第109 頁背面、本院卷第
    58-59 、85-86 頁），前後所述不一，其所辯「合資」等詞
    是否可採，已有疑義。參以，證人賴素貞於原審審理中另證
    稱：其只是打電話給被告說其要多少，然後約地方，被告就
    拿毒品過來給其，其就與被告一手交錢、一手交貨，而卷附
    通訊監察譯文所示3 次交易均係以上開模式進行，其不知道
    毒品的量有多少，其都是向被告說要買幾千元，每次大約1,
    000 至3,000 元不等，且被告沒有向其說過係向何人拿毒品
    ，也不認識被告之上手即綽號「黑龜」之人，也沒有告知或
    與其討論要如何購買可獲得較多量之毒品，以及當時毒品之
    行情為何等情（見原審卷二第65-67 頁），復與一般合資購
    買毒品時，須先向出資者收取金錢而集合相當之資金後，始
    能向賣家購得較多之毒品，且出資人對於合資購買毒品之總
    數量及自己所得受分配之比例及數量，均應知悉始得維護自
    己利益之情形未合。再者，依其二人上開3 次通話內容，顯
    示係證人賴素貞主動向被告表示欲購買2,000 元、1,000 元
    、1,000 元之毒品（甲基安非他命），且稽之通訊監察譯文
    之內容，亦未見被告與證人賴素貞於電話中有談論如何「合
    資」購買等相關事宜。至證人賴素貞於原審雖另證稱：被告
    說不然他出1,000 元，我亦出1,000 元，他幫我拿過來云云
    （見原審卷二第63頁背面-64 頁），然其對於其二人以此方
    式購買毒品之次數等細節，並無法明確證述；而「向被告販
    賣毒品」、「與被告合資購買毒品」之行為態樣炯異，證人
    賴素貞係具有一般社會經驗之成年人（見偵卷第43頁、原審
    卷二第63頁以下之賴素貞年籍資料及該卷第33頁關於被告供
    述：證人賴素貞在小吃店上班，並坐過被告的檯等情），且
    有施用甲基安非他命習慣（已如前述），對前揭二種行為態
    樣之異同自能詳加區別而無混淆之可能，而由證人賴素貞於
    警詢及偵查均一致證述：其係向被告購買2,000 元、1,000
    元、1,000 元甲基安非他命，而未證述該3 次毒品係其與被
    告「合資」購買等情判斷，益見證人嗣於原審改口證稱：「
    合資購買」云云，顯係迴護被告所為不實證述，被告前開所
    辯，無非事後飾卸之詞，不足為據。
  4.至被告為警查獲係98年7 月3 日，距被告最後1 次販賣甲基
    安非他命予證人賴素貞之日即98年5 月17日已相隔1 個多月
    ，故縱未於被告上開後協路住處扣得毒品，亦不能以此逕認
    被告未販賣甲基安非他命予證人賴素貞；又證人賴素貞為警
    採尿之日係98年7 月28日，距其最後1 次向被告購買甲基安
    非他命之時間已相隔2 個多月之久，故自難僅憑證人賴素貞
    之尿液未檢驗出含有甲基安非他命陽性反應，逕認證人賴素
    貞未向被告購買該3 次甲基安非他命，一併敘明。
  5.據上各情，被告確有於事實欄一(二)(四)(五)所示時、地販賣3 次
    甲基安非他命予證人賴素貞之事實，堪予認定。
(三)、被告所犯事實欄一(三)所示販賣第二級毒品甲基安非他命予謝
    金全之犯行：
    訊據被告坦承於98年4 月13日中午12時11分許，以其所有之
    上開行動電話與謝金全所使用0000000000號行動電話聯絡，
    惟矢口否認有何於事實欄一(三)所示時、地販賣甲基安非他命
    予謝金全之犯行，辯稱：其係向謝金全借6,000 元，並沒有
    販賣甲基安非他命云云。經查：
  1.證人謝金全於98年4 月13日中午12時11分許，以其持用門號
    0000000000號行動電話撥打被告上開行動電話，其二人對話
    內容如下：
    謝金全：喂你還在睡哦？
    被告：哦！
    謝金全：這樣子聽得到嗎？
    被告：有啦！
    謝金全：我要那一天那個。
    被告：要多少呢？
    謝金全：1 錢啊！
    被告：要的話我就去調啊！
    謝金全：沒有你…
    被告：那一天那個我這一邊還有半錢看看你還要不要。
    謝金全：半錢要多少？
    被告：6,000 啊！我就是不夠錢可以拿的，我回來再補給你
          ，你就先拿6,000 給我，我再補半錢給你。
    謝金全：我這一邊…
    被告：對對對你就先6,000 給我，我拿回來再補半錢給你，
          你聽不懂嗎？
    謝金全：好啊！
    被告：這樣子好嗎？
    謝金全：對啊！我過去再打給你。
    被告：好啦差不多還要15分鐘好嗎？
    謝金全：不要啦！
    被告：我洗澡洗一洗好嗎？
    謝金全：走不開啦！
    被告：你不是說趕時間？
    謝金全：我要過去再打給你就好不會很久啦！
    被告：好。
    此有被告持用之上開行動電話通訊監察譯文在卷可佐（見偵
    卷第56頁、本院卷第41頁），且被告亦坦承上開通訊監察譯
    文內容係其與證人謝金全之對話（見本院卷第58頁）；而證
    人謝金全於警詢經警提示上開譯文內容後證稱：該通電話是
    其打給被告的沒錯，內容所提及的「半錢」、「1 錢」及「
    6,000 元」等語，是其向被告買半錢甲基安非他命之意等語
    （見偵卷第51頁）；復於偵查中具結證稱：其確實有向被告
    講要拿1 錢的甲基安非他命，被告說要去調貨，其就跟被告
    說半錢要多少，被告說6,000 元，並說被告先拿錢去買後再
    補半錢的甲基安非他命給其，而該次其係在（高雄市岡山區
    ○○○路某處拿到毒品等語綦詳（見偵卷第82-85 頁）。觀
    以證人謝金全與被告就彼此為自小相識之鄰居等情，業據證
    人謝金全於警詢證述在卷（見偵卷第51頁），且為被告所不
    爭執，且證人謝金全復未稱彼此間有何嫌隙，當無刻意誣陷
    被告而為虛偽陳述之必要，佐以證人謝金全於警詢亦證稱：
    其有施用甲基安非他命等語（見偵卷第51頁），亦可佐證其
    應有向被告購買毒品施用之動機及需求，又若非被告確有於
    上開時、地販賣6,000 元之甲基安非他命予證人謝金全，衡
    情證人謝金全當無法憑空虛構如此具體而與上開通訊監察譯
    文內容相符之購買毒品情節，足見證人謝金全於警詢及偵查
    中證稱：被告於98年4 月13日中午12時11分許結束通話後某
    時，以6,000 元之格價，販賣半錢之甲基安非他命給其之事
    實，應堪採信。
  2.被告雖否認其於事實欄一(三)所示時、地販賣甲基安非他命予
    證人謝金全等情，辯稱：該次係其向證人謝金全借6,000 元
    供自己購買甲基安非他命使用云云。然查，被告先於警詢辯
    稱：98年4 月13日因其錢不夠買1 錢之甲基安非他命，所以
    其和證人謝金全各出資6,000 元要一起購買甲基安非他命云
    云（見偵卷第24頁），嗣於偵查及原審改稱：當日證人謝金
    全並未向其拿6,000 元半錢之甲基安非他命，是其向證人謝
    金全借錢去買甲基安非他命，沒有要分給證人謝金全云云（
    見偵卷第101 頁、原審卷二第109 頁背面），顯見其前後所
    辯已相互矛盾；而證人謝金全雖於原審審理中改口證稱：上
    開通聯譯文之內容係被告欲向其借錢，6,000 元就是「半錢
    」，其沒有跟被告買過毒品云云，然稽之上開通訊監察譯文
    ，可知證人謝金全係主動撥打電話給被告，並積極詢問被告
    「半錢要多少？」，被告答以：「6,000 啊！我就是不夠錢
    可以拿的，我回來再補給你，你就先拿6,000 給我，我再補
    半錢給你。」等語，觀諸其二人之對話內容，均無法解讀出
    被告係欲向證人謝金全借錢，且衡諸常情，倘被告欲向證人
    謝金全借貸6,000 元，理應由亟需金錢之被告主動撥打電話
    向證人謝金全洽詢借貸金錢事宜，豈會反由證人謝金全撥打
    電話，並以「購買者」之口吻向被告詢問「半錢」之價格為
    何，而被告則以「出賣者」之語氣答稱：（半錢）6,000 元
    （即譯文：「證人謝金全：…半錢要多少？被告：6,000 啊
    ！」），況借貸金錢並不違法，當可在電話中直接談論借貸
    之額度、期限、利息等，無需另使用易使人解讀為毒品交易
    之「半錢」、「1 錢」等詞作為金額代號，與一般金錢借貸
    過程明顯不符，反較符合毒品交易雙方之對話語詞。再參以
    證人謝金全復證稱：其每月收入僅3 萬餘元，並有妻子、3
    名子女及父母要扶養（見原審卷二第72頁），則其上開所得
    扣除家中日常生活支出費用後，恐已所剩無幾，如何還有閒
    錢可借給被告花用？更遑論其二人就此「借貸」辯詞並未提
    出相關憑據佐證，且對於還款之時間、地點等情復無法為合
    理之說明，再參以證人謝金全於原審雖證稱：雙方係金錢借
    貸關係云云，惟在檢察官詢問：「是否有在檢察官問『你跟
    他買過幾次』時回答『就這1 次』？」，答稱「對，都沒有
    拿到」等語（見原審卷二第71頁），是綜上各節相互勾稽，
    足證證人謝金全於原審改口之證詞，顯係迎合被告之辯詞所
    為迴護之詞，不足採信，被告辯稱：其與證人謝金全係金錢
    借貸而非買賣毒品關係云云，應非可採。
  3.另證人謝金全於原審審理中證稱：其於偵查中之所以證述有
    向被告購買毒品，係因被告當時未還錢，且遭到海巡局人員
    誤導，稱握有通聯紀錄，才會設詞誣陷，惟被告現已還錢云
    云（見原審卷二第73頁正反面），然查，被告與證人謝金全
    間之前揭通訊監察譯文，其對話內容係證人謝金全欲以6,00
    0 元向被告購買半錢之甲基安非他命等情，已詳如前述，是
    證人謝金全所稱「金錢借貸」乙節，核與事實不符；況且，
    被告於本院亦無法供述其向謝金錢清償借款之詳細時間，僅
    泛稱：「至於我什麼時候還錢給謝金全我忘記了」等語（見
    本院卷第58頁），益見證人謝金全嗣於原審審理中所證：「
    金錢借貸」乙節，純屬虛構。又員警（海巡局人員）於詢問
    時提示與客觀情狀相符之通訊監察譯文，本屬合法之偵查手
    段之一，並無誘導可言；此外，復查無證人謝金全之前開證
    詞有何遭到不法取供而違反自由意識為陳述之情事，證人謝
    金全稱自己係遭海巡局人員誤導而為不實陳述云云，並無可
    採，自不得執為有利被告之認定。
  4.綜上各節，被告確有於如事實欄一(三)所示時、地販賣6,000
    元之甲基安非他命予證人謝金全之犯行，事證明確。
(四)、又政府為杜絕毒品氾濫，毒害人民甚深，再三宣導教民眾遠
    離毒品、媒體報導既深且廣，對於禁絕毒品之政策，應為民
    眾所熟悉。又政府對於查緝販賣二級毒品甲基安非他命無不
    嚴格執行，且販賣毒品罪係重罪，若無利可圖，衡情一般持
    有毒品者，當致輕易將持有之毒品交付他人。且販賣毒品乃
    違法行為，非可公然為之，且有其獨特之販售路線及管道，
    亦無公定之價格，復可任意增減其分裝之數量，而每次買賣
    之價量，亦可能隨時依市場貨源之供需情形、交易雙方之關
    係深淺、當時之資力、需求程度及對行情之認知、可能風險
    之評估、查緝是否嚴緊，及購買者被查獲時供述購買對象之
    可能性風險評估等諸般事由，而異其標準，非可一概而論，
    是販賣之利得，誠非固定，而縱使販賣之人從價差或量差中
    牟利方式雖異，其意圖營利之非法販賣行為仍屬同一。職是
    之故，縱未確切查得販賣賺取之實際差價，但除別有事證，
    足認係按同一價格轉讓，確未牟利外，尚難執此認非法販賣
    之事證有所不足，致知過坦承者難辭重典，飾詞否認者反得
    逞僥倖，而失情理之平；佐以甲基安非他命毒品價格昂貴，
    取得不易，凡為販賣之不法勾當者，苟無利可圖，應無甘冒
    被查緝法辦重刑之危險，平白無端義務為該買賣之工作，是
    其販入之價格必較售出之價格低廉，而有從中賺取買賣差價
    牟利之意圖及事實，應屬合理之認定。顯見被告之上述販賣
    第二毒品犯行，均有營利之意圖甚明。
(五)、綜上所述，被告前揭所辯，顯係卸責之詞，不足採信。本件
    事證明確，被告前揭一(一)至(五)所示轉讓禁藥（甲基安非他命
    ）及販賣第二級毒品甲基安非他命之事實，均堪認定，應依
    法論科。
(六)、新舊法比較：
    被告行為後，毒品危害防制條例已於98年5 月20日修正公布
    並生效。而修正前毒品危害防制條例第4 條第2 項係規定：
    「製造、運輸、販賣第二級毒品者，處無期徒刑或7 年以上
    有期徒刑，得併科新臺幣7 百萬元以下罰金。」；修正後則
    規定：「製造、運輸、販賣第二級毒品者，處無期徒刑或7
    年以上有期徒刑，得併科新臺幣1 千萬元以下罰金。」，經
    比較上開修正前後之規定，販賣第二級毒品罪之法定本刑，
    就罰金刑部分由修正前之得併科新臺幣7 百萬元以下罰金，
    提高為得併科新臺幣1 千萬元以下罰金，自以修正前毒品危
    害防制條例第4 條第2 項之規定有利於被告，則依刑法第2
    條第1 項前段之規定，自應適用被告行為時即修正前毒品危
    害防制條例第4 條第2 項之規定處斷。
(七)、按甲基安非他命屬藥事法第22條第1 款所規定之「禁藥」；
    而明知為「禁藥」而轉讓者，藥事法第83條亦定有處罰明文
    。故行為人明知甲基安非他命為「禁藥」而轉讓予他人者，
    除成立毒品危害防制條例第8 條第2 項之「轉讓第二級毒品
    罪」外，亦構成藥事法第83條第1 項之「轉讓禁藥罪」，此
    係屬同一犯罪行為而同時有2 種法律可資處罰之「法規競合
    」情形，應依「重法優於輕法」、「後法優於前法」等法理
    ，擇一處斷。而毒品危害防制條例第8 條第2 項轉讓第二級
    毒品罪之法定本刑為「6 月以上5 年以下有期徒刑，得併科
    新臺幣70萬元以下罰金」，93年4 月21日修正、同年月23日
    施行之藥事法第83條第1 項轉讓禁藥罪之法定本刑則為「7
    年以下有期徒刑，得併科新臺幣500 萬元以下罰金」。故行
    為人轉讓甲基安非他命之情節（亦即其轉讓之數量及對象）
    ，如無應依毒品危害防制條例第8 條第6 項及第9 條之規定
    加重其刑至2 分之1 之情形，則修正後藥事法第83條第1 項
    之罪之法定本刑，顯較毒品危害防制條例第8 條第2 項之罪
    之法定本刑為重，依「重法優於輕法」之法理，應優先適用
    藥事法第83條第1 項之規定處斷。本件並無證據證明被告如
    事實欄一(一)所示轉讓予陳雅容之甲基安非他命數量，已達毒
    品危害防制條例第8 條第6 項應加重其刑至2 分之1 之數量
    ，因藥事法第83條第1 項之最高法定刑較毒品危害防制條例
    第8 條第2 項之最高法定刑為重，即應優先適用藥事法之規
    定處罰。再按甲基安非他命為毒品危害防制條例第2 條第2
    項第2 款所稱之第二級毒品，亦為藥事法所規定之禁藥，非
    經許可，不得擅自轉讓或販賣。
(八)、核被告就事實欄一(一)所為，係犯藥事法第83條第1 項之轉讓
    禁藥罪；另事實欄一(二)至(五)等4 次所為，均係犯修正前毒品
    危害防制條例第4 條第2 項之販賣第二級毒品罪。又被告轉
    讓、販賣前之持有第二級毒品即禁藥甲基安非他命之低度行
    為，均為其販賣、轉讓禁藥即甲基安非他命之高度行為所吸
    收，均不另論罪。被告如事實欄一(一)所涉犯轉讓禁藥罪及轉
    讓第二級毒品罪，係屬同一犯罪行為而同時有二種法律可資
    處罰之「法規競合」情形，已如前述，起訴書認係想像競合
    關係，應依刑法第55條規定，從一重之轉讓禁藥罪處斷，尚
    有未洽。而被告所犯前揭轉讓禁藥罪及4 次販賣第二級毒品
    罪，犯意各別，行為互異，應予分論併罰。再被告前因施用
    毒品案件，經原審法院以92年度訴字第1755號判處有期徒刑
    1 年、10月，並定其執行刑為1 年8 月確定，於94年8 月18
    日因縮短刑期假釋出監，於94年10月25日保護管束期滿未經
    撤銷視為執行完畢等情，有臺灣高等法院被告前案紀錄表在
    卷可參，其於有期徒刑執行完畢後5 年內，再故意犯本件有
    期徒刑以上之各罪，均為累犯，除販賣第二級毒品法定刑為
    無期徒刑部分不得加重外，應各依刑法第47條第1 項之規定
    加重其刑。
二、無罪部分：
(一)、公訴意旨另以：被告另基於轉讓禁藥即甲基安非他命之犯意
    ，於97年5 月間某日，在高雄市○○區○○路某處，將數量
    不詳之禁藥之第二級毒品甲基安非他命無償提供予謝金全施
    用1 次而轉讓之（無證據證明轉讓之數量超過10公克），因
    認被告涉犯毒品危害防制條例第8 條第2 項之轉讓第二級毒
    品罪嫌及藥事法第83條第1 項之轉讓禁藥罪嫌等語。
(二)、按犯罪事實應依證據認定之，無證據不得認定犯罪事實。不
    能證明被告犯罪或其行為不罰者，應諭知無罪之判決，刑事
    訴訟法第154 條第2 項及第301 條第1 項分別定有明文。另
    按在訴訟上用以證明事實之證據，須於通常一般之人均不致
    於有所懷疑，而得確信其為真實之程度者，始得據以為有罪
    之認定；倘其證明尚未達到此一程度，而有合理之懷疑存在
    ，致使無從為有罪之確信時，即應為無罪之判決（最高法院
    76年臺上字第4986號判例要旨參照）。再檢察官對於起訴之
    犯罪事實，應負提出證據及說服之實質舉證責任，倘其所提
    出之證據，不足為被告有罪之積極證明，或其指出證明之方
    法，無從說服法院以形成被告有罪之心證，基於無罪推定之
    原則，自應為被告無罪判決之諭知（最高法院92年臺上字第
    128 號判例要旨參照）。
(三)、公訴意旨認被告涉有上揭罪嫌，無非係以證人謝金全偵查中
    所為之證述為其論據。訊據被告林國輝堅詞否認有何轉讓第
    二級毒品予謝金全之犯行，辯稱：其未無償提供甲基安非他
    命予謝金全施用等語。
(四)、經查，證人謝金全於偵查中固證稱：於97年5 月其母親過世
    時，被告曾在其家附近拿甲基安非他命給其吃，這是其第1
    次施用，被告沒有收其錢等語（見偵卷第84頁），與其嗣於
    原審審理中證稱：其係於91、92年間施用過毒品，97年間未
    再施用過毒品，因被告欠其錢，所以其就說被告有拿毒品給
    其施用等語，前後所證內容已有不符，是其於偵查中證稱被
    告曾無償轉讓甲基安非他命供其施用等情是否屬實，已有疑
    義；且觀諸證人謝金全就被告無償轉讓甲基安非他命之時間
    、地點所為證詞，亦嫌不明，復無相對應之通訊監察譯文等
    積極證據，足資佐證證人謝金全於偵查中之證詞為真實。再
    參以被告於偵查、原審及本院審理中，均堅決否認涉有此部
    分轉讓毒品犯行，復未曾供述其與證人謝金全曾在前揭時、
    地施用甲基安非他命毒品，自難僅憑證人謝金全上開先後不
    一之瑕疵證述，逕認被告有此部分轉讓甲基安非他命犯行。
    檢察官既未提出其他相關之積極補強證據，以佐證補強證人
    謝金全上開偵查中之證詞為可採，則被告被訴此部分轉讓第
    二級毒品甲基安非他命之犯行，即屬不能證明，揆諸上開說
    明，自應就被告被訴此部分犯嫌為無罪判決之諭知。
三、原審認被告就事實欄一(一)所示轉讓禁藥（第二級毒品甲基安
    非他命）及事實欄一(二)至(五)所示販賣第二級毒品甲基安非他
    命之罪證明確，因而適用修正前毒品危害防制條例第4 條第
    2 項、毒品危害防制條例第19條第1 項，藥事法第83條第1
    項，刑法第11條、第2 條第1 項前段、第47條第1 項、第51
    條第5 款之規定，並審酌被告非法轉讓禁藥甲基安非他命，
    助長社會濫用毒品風氣，另為圖一己私利而販賣第二級毒品
    甲基安非他命，殘害他人身心、影響社會治安及有礙國家民
    族之健全發展，並參酌其否認犯行之犯後態度及其轉讓、販
    賣甲基安非他命之數量均屬甚微，且販賣甲基安非他命所得
    非鉅，又轉讓次數僅1 次，而販賣次數雖達4 次，惟其對象
    則僅特定2 人，可認非屬大盤交易之毒販，暨考量其犯罪之
    動機、目的、教育程度、家庭經濟狀況勉持等一切情狀，就
    被告事實欄一(一)所犯轉讓禁藥部分量處有期徒刑7 月、事實
    欄一(二)至(五)所犯販賣第二級毒品甲基安非他命等四罪各量處
    有期徒刑7 年6 月、7 年10月、7 年6 月、7 年6 月。並參
    酌刑法第51條數罪併罰定執行刑之立法方式，採限制加重原
    則，非以累加方式定應執行刑，本件被告販賣第二級毒品之
    犯罪時間均在98年4 、5 月間，犯罪手法類似，如以實質累
    加方式定應執行刑，則處罰之刑度顯將超過其行為之不法內
    涵，而違反罪責原則，及考量因生命有限，刑罰對被告造成
    之痛苦程度，係隨刑度增加而生加乘效果，而非以等比方式
    增加，是則以隨罪數增加遞減其刑罰之方式，當足以評價被
    告行為之不法性之法理（即多數犯罪責任遞減原則），定其
    應執行刑為有期徒刑12年。又敘明扣案之電子磅秤1 台，係
    被告所有供其販賣甲基安非他命予證人賴素貞使用之物，依
    毒品危害防制條例第19條第1 項規定，於被告所犯如事實欄
    一(二)(四)(五)所示之罪名項下分別宣告沒收；扣案之門號000000
    0000號行動電話手機1 支（含SIM 卡1 張），係被告所有，
    業據其陳述在卷（見原審卷二第109 頁），且係供其為事實
    欄一(二)至(五)所示販賣第二級毒品聯繫所用之物，此有前開通
    訊監察譯文在卷可查，爰依毒品危害防制條例第19條第1 項
    規定，於事實欄一(二)至(五)所示罪名項下宣告沒收；另被告如
    事實欄一(二)(四)(五)所示販賣第二級毒品予證人賴素貞所得之財
    物2,000 元、1,000 元及1,000 元及事實欄一(三)所示販賣第
    二級毒品給證人謝金全所得財物6,000 元（合計10,000元）
    ，雖均未扣案，仍應依毒品危害防制條例第19條第1 項之規
    定，於被告所犯各項罪名下宣告沒收，如全部或一部不能沒
    收時，均以其之財產抵償之。另敘明海巡局人員搜索被告上
    開後協路住處時，於該住處地下室另扣得之玻璃球吸食器1
    組、酒精燈1 個，固為被告所有，惟其自陳該等物品均係供
    其施用毒品所用之物，經核實與本件被告所犯轉讓禁藥及販
    賣第二級毒品罪無涉，爰不予宣告沒收。經核原判決此部分
    認事用法，尚無不合，量刑亦屬妥適。被告上訴意旨否認犯
    罪，指摘原判決不當，為無理由；檢察官上訴意旨指摘原判
    決所定應執行刑過輕，指摘原判決此部分不當；惟原判決認
    刑法第51條數罪併罰定執行刑之立法係採限制加重原則，且
    被告販賣毒品之時間集中在98年4 、5 月間，手法類似，如
    以實質累加方式定應執行刑，則處罰之刑度顯將超過其行為
    之不法內涵，而違反罪責原則，及考量因生命有限與刑罰對
    被告造成之痛苦程度，係隨刑度增加而生加乘效果等情，定
    應執行刑為12年，已足以評價被告行為之不法，已詳述其所
    憑依據及裁量理由，故檢察官此部分之上訴，為無理由，均
    應予駁回。原判決另就被告被訴轉讓第二級毒品甲基安非他
    命予謝金全施用部分，以公訴人所舉之證據無法認定被告有
    此部分犯罪，以不能證明被告犯此部分轉讓第二級毒品罪，
    而為被告被訴轉讓甲基安非他命予謝金全部分為無罪之諭知
    ，核無違誤。檢察官上訴意旨以：原判決採信證人謝金全於
    偵查中之證詞，認定被告有事實欄一(三)所示販賣第二級毒品
    予證人謝金全之犯行，又關於被告被訴轉讓第二級毒品予謝
    金全部分，則以被告於偵查及原審審理中之證詞不符為由，
    認定被告未涉犯此部分轉讓第二級毒品犯行，就同一證人之
    證詞分別為被告有罪及無罪判決之矛盾云云，然證人謝金全
    於偵查中證述被告販賣毒品之證詞，則有前揭相對應之通訊
    監察譯文等客觀證據足資補強其證詞之真實性，惟就其另證
    述被告無償轉讓甲基安非他命部分，所述前後矛盾，復無相
    對應之通訊監察譯文等積極證據足資佐證，二者之證據證明
    力有異，檢察官上訴意旨，猶執前詞，指摘原判決不當，為
    無理由，應予駁回。
據上論結，應依刑事訴訟法第368 條，判決如主文。
本案經檢察官張益昌到庭執行職務。
中    華    民    國   100    年    5     月    24    日
                  刑事第四庭    審判長法  官   蕭權閔
                                      法  官   吳進寶
                                      法  官   唐照明
以上正本證明與原本無異。
如不服本判決應於收受本判決後10日內向本院提出上訴書狀，其
未敘述上訴理由者，並得於提起上訴後10日內向本院補提理由書
狀（均須按他造當事人之人數附繕本）「切勿逕送上級法院」。
中    華    民    國   100    年    5     月    24    日
                                      書記官   黃琳群
附錄本判決論罪科刑法條：
修正前毒品危害防制條例第4條
製造、運輸、販賣第一級毒品者，處死刑或無期徒刑；處無期徒
刑者，得併科新臺幣1 千萬元以下罰金。
製造、運輸、販賣第二級毒品者，處無期徒刑或7 年以上有期徒
刑，得併科新臺幣7百萬元以下罰金。
製造、運輸、販賣第三級毒品者，處5 年以上有期徒刑，得併科
新臺幣5 百萬元以下罰金。
製造、運輸、販賣第四級毒品者，處3 年以上10年以下有期徒刑
，得併科新臺幣3百萬元以下罰金。
製造、運輸、販賣專供製造或施用毒品之器具者，處1年以上7年
以下有期徒刑，得併科新臺幣1 百萬元以下罰金。
前5 項之未遂犯罰之。
藥事法第83條
明知為偽藥或禁藥，而販賣、供應、調劑、運送、寄藏、牙保、
轉讓或意圖販賣而陳列者，處7 年以下有期徒刑，得併科新臺幣
5 百萬元以下罰金。
犯前項之罪，因而致人於死者，處7 年以上有期徒刑，致重傷者
，處3 年以上12年以下有期徒刑。
因過失犯第1 項之罪者，處2 年以下有期徒刑、拘役或科新臺幣
30萬元以下罰金。
第1 項之未遂犯罰之。